【裁判字號】    95,易,2099
【裁判日期】    951228
【裁判案由】    竊盜
【裁判全文】
臺灣高雄地方法院刑事判決              95年度易字第2099號
公  訴  人  臺灣高雄地方法院檢察署檢察官
被      告  乙○○
                    （
上列被告因竊盜案件，經檢察官提起公訴（95年度偵字第30255
號），本院改依簡式審判程序判決如下：
    主  文
乙○○犯如附表所示之罪，均累犯，各處如附表所示之刑，扣案
之十字、一字螺絲起子各壹把，均沒收。應執行有期徒刑壹年貳
月，扣案之十字、一字螺絲起子各壹把，均沒收。
    事  實
一、乙○○前於民國94年間，因竊盜案件，經本院以94年度簡上
    字第859 號刑事判決判處有期徒刑4 月確定，甫於95年2 月
    10日易科罰金執行完畢，詎猶不知悔改，基於意圖為自己不
    法所有之竊盜犯意，分別於如附表所示之時間、地點，攜帶
    其所有客觀上足對人之生命、身體、安全構成威脅，具有危
    險性，可供兇器使用之十字、一字螺絲起子各1 把，以逾越
    牆垣、毀越安全設備之方式，侵入如附表所示甲○○、丁○○之住處內，竊取如附表竊得財物欄所示甲○○、丁○○所
    有之財物，得手後逃離現場。嗣為民眾發現報警，於95年11
    月15日14時50分許，適乙○○竊取丁○○之財物得手後，攀
    越圍牆準備逃逸之際，為警當場逮獲，並扣得其上開竊得之
    財物，及供作本件犯罪所用且為其所有之十字、一字螺絲起
    子各1 把。
二、案經甲○○、丁○○訴由高雄市政府警察局仁武分局報告臺
    灣高雄地方法院檢察署檢察官偵查起訴。
    理  由
一、本件被告乙○○所犯為死刑、無期徒刑、最輕本刑為3 年以
    上有期徒刑以外之罪，其於準備程序進行中，就被訴事實為
    有罪之陳述，經受命法官告知簡式審判程序之旨，並聽取被
    告及檢察官之意見後，本院合議庭裁定由受命法官獨任進行
    簡式審判程序，合先敘明。
二、前揭犯罪事實，業據被告乙○○於本院審理時供承不諱，核
    與被害人甲○○、丁○○於警詢時指訴之情節相符，且有高
    雄市政府警察局仁武分局扣押筆錄、扣押物品目錄表（見警
    卷第13至17頁），暨贓物認領保管單2 紙，及蒐證照片共7
    張等附卷可憑（見警卷第19至20頁、第23至26頁），復有十
    字、一字螺絲起子各1 把等物扣案可資佐證，是被告上開自
    白核與事實相符，應堪信實。本件事證明確，被告之犯行洵
    堪認定，應予依法論科。
三、論罪科刑及沒收：
  (一)按刑法第321 條第1 項第3 款之攜帶兇器竊盜罪，係以行為
    人攜帶兇器竊盜為其加重條件，此所謂兇器，其種類並無限
    制，凡客觀上足對人之生命、身體、安全構成威脅，具有危
    險性之兇器均屬之，且祇須行竊時攜帶此種具有危險性之兇
    器為已足，並不以攜帶之初有行兇之意圖為必要，最高法院
    著有79年度台上字第5253號判例可資參照，次按刑法第321
    條第1 項第2 款所謂毀越門扇，係指毀損或超越及踰越門扇
    而言，與撬開門鎖啟門入室者不同，又門窗乃屬安全設備之
    一種，撬開後窗而竊取，自屬毀越安全設備（最高法院69年
    度台上字第2415號、56年度台上字第2433號判決參照）。查
    本件被告前述2 次竊盜犯行所用之十字、一字螺絲起子，除
    把手部分外均屬金屬材質、質地堅硬，客觀上顯足以危害人
    之身體、生命安全，依上開判例意旨說明，該物具客觀危險
    性，而屬兇器無訛，而被告攀爬圍牆、並持螺絲起子撬破窗
    戶之玻璃再入內竊取財物之行為，揆諸上開說明，核屬逾越
    牆垣、毀越安全設備之行為。故核被告乙○○所為，分別係
    犯如附表「所犯法條」欄所示之罪，且按刑法第321 條第1
    項第2 款毀越安全設備而進入住宅行竊，其越入行為即屬侵
    入住宅，已結合於所犯加重竊盜之罪質中，無更行構成侵入
    住宅及毀損罪，併此敘明。被告所犯如附表所示之2 罪間，
    犯意各別，行為互殊，應分論併罰（現行刑法業已刪除連續
    犯之規定，本院衡酌被告如附表所示之竊盜犯行，彼此間亦
    無何等接續犯或其他裁判上一罪、實質上一罪之關係，自應
    分論併罰。最高法院95年5 月23日第8 次刑事庭會議第五之
    （四）項後段結論參照）。末查，被告曾有如犯罪事實欄所
    載之前科紀錄，有臺灣高等法院被告前案紀錄表1 份在卷足
    佐，其於有期徒刑執行完畢後，五年內故意再犯如附表「所
    犯法條」欄所示有期徒刑以上之各罪，均為累犯，皆應依刑
    法第47條第1 項規定加重其刑。
  (二)本院審酌被告為年輕力壯之成年男子，本應有大好前程，卻
    不思以正途獲取財物，接連2 次逾越牆垣、毀越安全設備且
    攜帶兇器竊取他人所有之財物，對於被害人免於恐懼之安寧
    、住宅隱私權之保障及社會治安之維護均屬危害甚鉅，惡行
    非輕，又前於94年間已曾業因竊盜犯行經法院判處罪刑確定
    ，並服刑完畢，竟再犯本件之罪，素行欠佳，惟念及其犯罪
    後坦承犯行、態度良好，又所竊得之財物於為警逮捕後已返
    還告訴人，所造成被害人之損害非鉅等一切情狀，分別量處
    如主文所示之刑，並定其應執行之刑，以資懲儆。
  (三)至檢察官以被告有多次偽造文書、竊盜前科犯行，再犯本件
    加重竊盜犯行，顯有犯罪之習慣，爰依竊盜犯贓物犯保安處
    分條例第3 條第1 項第1 款規定請求諭知刑前強制工作，惟
    按保安處分係針對受處分人將來之危險性所為之處置，以達
    教化、治療之目的，為刑罰之補充制度。我國現行刑法採刑
    罰與保安處分雙軌制，係在維持行為責任之刑罰原則下，為
    協助行為人再社會化之功能，以及改善行為人潛在之危險性
    格，期能達成根治犯罪原因、預防犯罪之特別目的。是保安
    處分中之強制工作，旨在對嚴重職業性犯罪及欠缺正確工作
    觀念或無正常工作因而犯罪者，強制其從事勞動，學習一技
    之長及正確之謀生觀念，使其日後重返社會，能適應社會生
    活。竊盜犯贓物犯保安處分條例第3 條第1 項規定：18歲以
    上之竊盜犯、贓物犯，有犯罪之習慣者，得於刑之執行前，
    令入勞動場所強制工作，即係本於保安處分應受比例原則之
    規範，使保安處分之宣告，與行為人所為行為之嚴重性、行
    為人所表現之危險性及對於行為人未來行為之期待性相當之
    意旨而制定，而由法院視行為人之危險性格，決定應否令入
    勞動處所強制工作，以達預防之目的，此有最高法院91年度
    台上字第6125號判決意旨可資參照。經查：從本件被告所犯
    竊盜犯行之時間、次數、所竊財物及對象觀之，尚與一般慣
    竊之懶惰成習，長期間且有計劃一再多次數而以犯罪成為日
    常習慣之情形有所不同，應屬一時貪念所為之犯罪行為，而
    非有犯罪習慣之人，況被告犯後態度尚屬良好，顯已有悔意
    ，且現於公準精密公司工作，業據被告供承在卷（見本院卷
    第34頁），尚非無固定工作或無正常工作，在無證據證明其
    欠缺正確工作觀念下，自難僅以被告前曾犯罪，即認執行成
    效不佳，而有強制工作之必要，是本院認上開對被告宣告之
    刑，應足以收矯治之效，而得體現司法正義，並契合社會感
    情，參以諭知被告強制工作並非矯正其竊盜犯行之唯一方法
    而需合乎一定之比例，以求得法益間之均衡等情綜合以觀，
    本院認尚無對被告諭知宣告強制工作之必要，附此說明。
  (四)另扣案之十字、一字螺絲起子各 1 把均為被告所有，業據
    其於本院審理中供承在卷，且係供本件犯行所用之物，爰依
    刑法第38條第 1 項第 2 款之規定，併予宣告沒收。
據上論斷，應依刑事訴訟法第273 條之1 第1 項、第299 條第1
項前段，刑法第321 條第1 項第2 款、第3 款、第47條第1 項、
第51條第5 款、第38條第1 項第2 款，判決如主文。
本案經檢察官丙○○到庭執行職務。
中    華    民    國    95    年    12    月    28    日
                  刑事第十庭  法  官  鄭凱文
以上正本證明與原本無異。
如不服本判決，應於收受送達後10日內向本院提出上訴書狀。
中    華    民    國    96    年    1   月    3     日
                              書記官  林慧芬
附錄本案論罪科刑法條全文
中華民國刑法第321條第1項（加重竊盜罪）
犯竊盜罪而有左列情形之一者，處6 月以上、5 年以下有期徒刑
：
一  於夜間侵入住宅或有人居住之建築物、船艦或隱匿其內而犯
    之者。
二  毀越門扇、牆垣或其他安全設備而犯之者。
三  攜帶兇器而犯之者。
四  結夥三人以上而犯之者。
五  乘火災、水災或其他災害之際而犯之者。
六  在車站或埠頭而犯之者。
附表
┌─┬────┬──────┬───┬─────┬──────┬──────────────┐
│  │        │            │      │          │            │   主        文             │
│編│ 時間   │  地    點  │被害人│竊得財物  │ 行竊方式   ├────┬────┬────┤
│號│        │            │或告訴│          ├──────┤ 罪  名 │ 宣告刑 │宣告沒收│
│  │        │            │人    │          │ 所犯法條   │        │        │之物    │
│  │        │            │      │          │            │        │        │（法條）│
├─┼────┼──────┼───┼─────┼──────┼────┼────┼────┤
│1 │95年11月│高雄縣仁武鄉│告訴人│黃金手鍊2 │持客觀上可供│攜帶兇器│有期徒刑│十字、一│
│  │15日12時│永新六街25巷│甲○○│條、戒子2 │兇器使用之十│、逾越牆│8月     │字螺絲起│
│  │30分    │15號        │      │只、黃金吊│字、一字螺絲│垣、毀越│        │子各1 把│
│  │        │            │      │飾1 個、現│起子各1 把，│安全設備│        │（刑法第│
│  │        │            │      │金2,000 元│攀爬牆垣後，│設備竊盜│        │38條第1 │
│  │        │            │      │（1,000 元│再以螺絲起子│        │        │項第2 款│
│  │        │            │      │已花用）  │撬破窗戶之玻│        │        │）      │
│  │        │            │      │          │璃進入屋內  │        │        │        │
│  │        │            │      │          ├──────┤        │        │        │
│  │        │            │      │          │刑法第321 條│        │        │        │
│  │        │            │      │          │第1 項第2 、│        │        │        │
│  │        │            │      │          │3 款之加重竊│        │        │        │
│  │        │            │      │          │盜罪        │        │        │        │
├─┼────┼──────┼───┼─────┼──────┼────┼────┼────┤
│2 │95年11月│高雄市仁武鄉│告訴人│手提電腦1 │持客觀上可供│攜帶兇器│有期徒刑│十字、一│
│  │15日14時│京中一街69號│丁○○│部（價值約│兇器使用之十│、逾越牆│8月     │字螺絲起│
│  │30分許  │            │      │4 萬7,500 │字、一字螺絲│垣、毀越│        │子各1 把│
│  │        │            │      │元）      │起子各1 把，│安全設備│        │（刑法第│
│  │        │            │      │          │攀爬牆垣後，│設備竊盜│        │38條第1 │
│  │        │            │      │          │再以螺絲起子│        │        │項第2 款│
│  │        │            │      │          │撬破窗戶之玻│        │        │）      │
│  │        │            │      │          │璃進入屋內  │        │        │        │
│  │        │            │      │          ├──────┤        │        │        │
│  │        │            │      │          │刑法第321 條│        │        │        │
│  │        │            │      │          │第1 項第2 、│        │        │        │
│  │        │            │      │          │3 款之加重竊│        │        │        │
│  │        │            │      │          │盜罪        │        │        │        │
└─┴────┴──────┴───┴─────┴──────┴────┴────┴────┘


司法院資訊處製作；財團法人民間司法改革基金會備份。
